臺灣臺南地方法院刑事判決
111年度易字第716號
公  訴  人  臺灣臺南地方檢察署檢察官
被      告  洪朝安



            蘇順發






            李建信



上列被告因竊盜等案件，經檢察官提起公訴（111年度偵字第836
7號、111年度偵字第11991號、111年度偵字第12662號），本院
判決如下：
    主  文
洪朝安犯結夥三人以上攜帶兇器竊盜罪，處有期徒刑陸月，如易
科罰金，以新臺幣壹仟元折算壹日。未扣案之犯罪所得新臺幣柒
佰元沒收，於全部或一部不能沒收或不宜執行沒收時，追徵其價
額。 
蘇順發犯結夥三人以上攜帶兇器竊盜罪，處有期徒刑陸月，如易
科罰金，以新臺幣壹仟元折算壹日。未扣案之油壓剪壹支及犯罪
所得新臺幣柒佰元均沒收，於全部或一部不能沒收或不宜執行沒
收時，追徵其價額。 
李建信犯結夥三人以上攜帶兇器竊盜罪，處有期徒刑陸月，如易
科罰金，以新臺幣壹仟元折算壹日。未扣案之犯罪所得新臺幣柒
佰元沒收，於全部或一部不能沒收或不宜執行沒收時，追徵其價
額。 
    事  實
一、洪朝安於民國110年12月22日3時40分許，駕駛車牌號碼0000
    -00號自用小客車搭載蘇順發、李建信，行經臺南市○區○○路
    000號「娃娃聯盟」娃娃機店時，見陸韋婷擺放該處之娃娃
    機台無人看管，即意圖為自己不法之所有，基於三人以上攜
    帶兇器竊盜、毀損之犯意聯絡，由蘇順發持其所有，客觀上
    足以對人之生命、身體造成危險，可作為兇器使用之油壓剪
    1支，撬開店內5台娃娃機之錢箱鎖頭後，再由洪朝安、李建
    信竊取錢箱內之現金約新臺幣（以下同）700元，得手後3人
    隨即逃離現場，足以生損害於陸韋婷。
二、案經陸韋婷告訴臺南市政府警察局第五分局報告臺灣臺南地
    方檢察署檢察官偵查起訴。
　　理  由
一、證據能力部分：
　　本案認定事實所引用之卷內被告以外之人於審判外之言詞或
    書面陳述，檢察官、被告等人於本院辯論終結前均未對該等
    證據之證據能力聲明異議（詳本院卷第154至第159頁），本
    院復審酌前揭陳述作成時之情況，並無違法取證之瑕疵，亦
    認以之作為證據為適當，是本案有關被告以外之人於審判外
    之言詞或書面陳述等供述證據，依刑事訴訟法第159條之5規
    定，自均得為證據。
二、實體部分：
    上開犯罪事實，業據被告洪朝安於本院審理時、被告蘇順發
    、李建信於偵訊及本院審理時均坦承（詳本院卷第154頁、
    第160頁、臺灣臺南地方檢察署111年度偵字第8367號偵查卷
    〈以下簡稱偵卷〉第148頁至第152頁、第246頁至第247頁、第
    258頁、第186頁至第188頁、本院卷第151頁至第152頁、第1
    54頁、第160頁）不諱，核與證人即告訴人陸韋婷於警詢及
    偵查時證述（詳警卷第3頁至第7頁、偵卷第238頁至第239頁
    ）、證人陳俊男於偵訊時證述（詳偵卷第46頁至第47頁）相
    符，並有臺南市政府警察局111年1月27日南市警鑑字第1110
    020988號鑑定書、臺南市政府警察局第五分局刑案現場勘察
    紀錄表、勘察採證同意書、證物清單、刑案勘察採證照片、
    現場照片8張、監視器畫面翻拍照片10張、車輛詳細資料報
    表、證人陳俊男提出之LINE對話紀錄截圖等在卷（詳警卷第
    15頁至第16頁、第19頁至第39頁、第57頁、偵卷第86頁至第
    100頁、第50頁）可按，足認被告洪朝安、蘇順發、李建信
    上開任意性自白與事實相符，可堪採信。從而，本案事證明
    確，被告等人涉犯結夥三人以上攜帶兇器竊盜及毀損犯行均
    可認定，應依法論科。
三、論罪科刑：
(一)按刑法第321 條第1 項第3 款之攜帶兇器竊盜罪，係以行為
    人攜帶兇器竊盜為其加重條件，此所謂兇器，其種類並無限
    制，凡客觀上足對人之生命、身體、安全構成威脅，具有危
    險性之兇器均屬之，且祇須行竊時攜帶此種具有危險性之兇
    器為已足，並不以攜帶之初有行兇之意圖為必要。查本案係
    由被告蘇順發持油壓剪撬開娃娃機之錢箱鎖頭後，再由被告
    洪朝安、李建信等人竊取錢箱內之現金等情，業據被告等人
    供述在前，觀諸偵卷所附照片，被告蘇順發所持以犯案之工
    具是大型油壓剪，既可撬開娃娃機之錢箱鎖頭，可見該油壓
    剪係質地堅硬之金屬物品，客觀上具有危險性，足對人之生
    命、身體、安全構成威脅，堪認可供兇器使用。是核被告洪
    朝安、蘇順發、李建信所為，均係犯刑法第321 條第1 項第
    3 款、第4 款之結夥三人以上攜帶兇器竊盜罪及同法第354
    條之毀損罪。被告等人就上開犯行，有犯意聯絡及行為分擔
    ，應論以共同正犯。被告等人雖係一次竊取5台娃娃機台內
    之財物，然此係基於同一個竊盜犯意，利用同一機會，於同
    一時間，在相同地點，接續實施，各行為之獨立性極為薄弱
    ，在時間差距上難以強行分開，在刑法評價上，應視為數個
    舉動之接續施行，合為包括之一行為予以評價，較為合理，
    故就其該次犯行，仍僅論以1 個竊盜罪。被告等人係以一行
    為同時觸犯結夥三人以上攜帶兇器竊盜及毀損兩罪名，此部
    分犯行依刑法第55條前段規定，應從一重之結夥三人以上攜
    帶兇器竊盜罪處斷。
(二)被告洪朝安、蘇順發於本案雖構成累犯，但均不予加重其刑
    ：
　1.按法院於審酌被告是否適用累犯規定而加重其刑時，訴訟程
    序上應先由檢察官就前階段被告構成累犯之事實，以及後階
    段應加重其刑之事項，主張並具體指出證明方法後，法院才
    需進行調查與辯論程序，而作為是否加重其刑之裁判基礎。
    前階段構成累犯事實為檢察官之實質舉證責任，後階段加重
    量刑事項為檢察官之說明責任，均應由檢察官分別負主張及
    具體指出證明方法之責。倘檢察官未主張或具體指出證明方
    法時，可認檢察官並不認為被告構成累犯或有加重其刑予以
    延長矯正其惡性此一特別預防之必要，且為貫徹舉證責任之
    危險結果所當然，是法院不予調查，而未論以累犯或依累犯
    規定加重其刑，即難謂有應調查而不予調查之違法（最高法
    院刑事大法庭110年度台上大字第5660號裁定意旨參照）。
　2.本案公訴人以被告洪朝安前因毒品危害防制條例案件，分別
    經法院判處徒刑確定後，經臺灣高雄地方法院以106年度聲
    字第395號裁定定應執行有期徒刑1年10月確定；再因毒品危
    害防制條例案件，分別經法院判處徒刑確定後，經同法院以
    106年度聲字第662號裁定定應執行有期徒刑1年10月確定，
    上開案件接續執行，於108年4月19日縮短刑期假釋出監，於
    109年2月8日假釋期滿未經撤銷，視為執行完畢；被告蘇順
    發前因違反毒品危害防制條例案件，分別經法院判處徒刑確
    定後，經臺灣高雄地方法院以106年度聲字第3305號裁定應
    執行有期徒刑1年2月確定，於107年7月26日縮刑期假釋出監
    ，於107年11月11日假釋期滿未經撤銷，視為執行完畢，有
    其等之臺灣高等法院被告前案紀錄表在卷可稽，其等於受有
    期徒刑執行完畢後，5年內故意再犯本案有期徒刑以上之罪
    ，均爲累犯，且認被告2人法律意識薄弱，再犯本案，均應
    予以加重其刑等語，而就被告洪朝安、蘇順發構成累犯之前
    案犯罪紀錄，亦有臺灣高等法院被告前案紀錄表在卷（詳本
    院卷第23頁至第28頁、第46頁至第49頁）可按，復經本院於
    審理時提示被告之刑案資料查註紀錄表及前案紀錄表予被告
    2人及檢察官表示意見，被告2人並表示沒有意見等語（詳本
    院卷第159頁至第160頁），則關於被告2人構成累犯之事實
    既已經本院進行調查、辯論程序，自可作為本院是否對被告
    加重其刑之裁判基準。
　⒊其次，公訴人雖以被告2人構成累犯，法律意識薄弱而請求加
    重其刑，然就本案被告是否應加重其刑之事項，依卷內資料
    僅能得知被告2人構成累犯之前案案由均係毒品危害防制條
    例罪，與本案所犯之竊盜、毀損等罪之犯罪性質相異；而關
    於被告2人前開毒品危害防制條例案件之執行成效、於本案
    被告之再犯原因、本案犯罪之主觀惡性及其涉犯本案與前案
    之關連性等情況，卷內尚無相關證據資料可佐，是本院裁量
    結果，認本案應無庸對被告2人所犯本案依刑法第47條第1項
    規定加重其刑，惟為充分評價被告之品行，本院仍應於後述
    量刑時一併衡酌被告之前科、素行，併予敘明。又本案既未
    依前揭累犯之規定加重最低本刑，自毋庸於主文中贅載構成
    累犯。
(三)爰審酌被告洪朝安、蘇順發、李建信等人不思以正途獲取財
    物，貪圖私欲而為本案加重竊盜、毀損等犯行，侵害他人財
    產，顯然欠缺尊重他人財產權之法治觀念，所為實不足取，
    惟念及被告蘇順發、李建信於偵查中即坦認犯行，被告洪朝
    安於本院審理時始坦承犯行，兼衡其等之素行（被告洪朝安
    、蘇順發近5年均無竊盜之前案紀錄；被告李建信前有多次
    竊盜之前案紀錄）、犯罪之動機、目的、情節、手段、各人
    於本案之分工情形、所得財物、被害人所受損失，暨其等均
    未與告訴人陸韋婷達成和解，賠償告訴人之損害，以及被告
    等人於本院審理時自述之智識程度、家庭狀況（詳本院卷第
    160頁至第161頁）等一切情狀，分別量處如主文所示之刑，
    並諭知如易科罰金之折算標準，以資懲儆。
四、沒收：
(一)按供犯罪所用、犯罪預備之物或犯罪所生之物，屬於犯罪行
    為人者，得沒收之；前二項之沒收，於全部或一部不能沒收
    或不宜執行沒收時，追徵其價額；犯罪所得，屬於犯罪行為
    人者，沒收之；前二項之沒收，於全部或一部不能沒收或不
    宜執行沒收時，追徵其價額，刑法第38條第2 項前段、第4
    項、第38條之1 第1 項前段、第3 項明定。
(二)被告蘇順發持以撬開娃娃機之錢箱鎖頭之油壓剪係其所有乙
    節，業據被告蘇順發供述（詳本院卷第151頁）在卷，堪認
    油壓剪係供本案犯罪所用，且未經扣案，爰依刑法第38條第
    2 項前段、第4 項規定，於被告蘇順發主文項下宣告沒收，
    於全部或一部不能沒收或不宜執行沒收時，追徵其價額。
(三)被告洪朝安、蘇順發、李建信等人自娃娃機內竊得700元後
    共同花用等情，業據被告李建信供述（詳偵卷第186頁）明
    確，該等款項未經合法發還被害人，雖未扣案，仍應依刑法
    第38條之1第1項前段、第3項之規定，分別於被告洪朝安、
    蘇順發、李建信之主文項下宣告沒收，於全部或一部不能沒
    收或不宜執行沒收時，追徵其價額。
據上論斷，應依刑事訴訟法第299 條第1項前段，刑法第28條、
第321 條第1 項第3 款、第4 款、第354條、第41條第1項前段、
第47條第1 項、第55條、第38條第2 項前段、第4 項、第38條之
1 第1 項前段、第3 項，判決如主文。
本案經檢察官高振瑋提起公訴，檢察官蘇聖涵到庭執行職務。 
中　　華　　民　　國　　111 　年　　7 　　月　　21　　日
　　　　　　　　　刑事第八庭    法　官　鄭燕璘
以上正本證明與原本無異
如不服本判決應於收受本判後20日內向本院提出上訴書狀，並應
敘述具體理由。其未敘述上訴理由者，應於上訴期間屆滿後20日
內向本院補提理由書狀（均須按他造當事人之人數附繕本）「切
勿逕送上級法院」。
  　　　　　　　　　　　　　　　書記官　楊玉寧
中　　華　　民　　國　　111 　年　　7 　　月　　21　　日
附錄本案論罪科刑法條全文：
中華民國刑法第321條
犯前條第 1 項、第 2 項之罪而有下列情形之一者，處 6 月以
上 5 年以下有期徒刑，得併科 50 萬元以下罰金：
一、侵入住宅或有人居住之建築物、船艦或隱匿其內而犯之。
二、毀越門窗、牆垣或其他安全設備而犯之。
三、攜帶兇器而犯之。
四、結夥三人以上而犯之。
五、乘火災、水災或其他災害之際而犯之。
六、在車站、港埠、航空站或其他供水、陸、空公眾運輸之舟、
    車、航空機內而犯之。
前項之未遂犯罰之。

中華民國刑法第354條
毀棄、損壞前二條以外之他人之物或致令不堪用，足以生損害於
公眾或他人者，處2年以下有期徒刑、拘役或1萬5千元以下罰金
。